



HABILIDADES

- Trabalho em equipe e Influência;
- Liderança e Resiliência;
- Pensamento criativo e analítico;
- Resolução de problemas;
- Programação(C#, Javascript, Node. Js, SQL, Docker, MongoDB);
- Microsoft Office (Word, Excel, PowerPoint, Outlook, Access).

IDIOMAS

- Português Nativo e Fluente
- Inglês Intermédio
- Francês Básico

ACTIVIDADES

- Secretário para área de informação, propaganda e marketing.
 - Desenvolvo Estratégias de Comunicação
 - Gestão de Propaganda e Marketing
 - Comunicação Interna

CURSOS

- O Curtificação de Node.js Application Developer The **Linux Foundation**
- O Curso de Desenvolvimento web BUKA
- O Curso de Empreendedorismo digital BUKA
- O Curso de REST APIs Development UDEMY
- O Curso de Programação Neurolinguística Centro de Formação ITGest
- O Curso de Reverse Engineering, Memory Hacking and software Protection - UDEMY
- O Curso de Produtividade Inteligente CONQUER
- Curso de Developing Secure Software LFD 121- The linux Foundation

JORDÃO NHANGA DE OLIVEIRA

ENGENHEIRO DE SOFTWARE

(+244) 949 533 505 ordaonhanga7@gmail.com of Jordao de Oliveira

JordaoNhanga15 💮 www.jordaooliveira.dev

PERFIL PROFISSIONAL

Desenvolvedor de Software experiente, especializado no desenvolvimento, teste e manutenção de sistemas. Possuo habilidade para autogerenciamento eficaz em projetos independentes e para colaborar em equipes produtivas. Experiência em diversos sectores, incluindo Financeiro, Telecomunicações e Imobiliário, com um conjunto diversificado de competências.

EXPERIÊNCIA

ITGEST

Engenheiro de Software Sénior • Set 2024 - actual

- Atuei como um dos desenvolvedores do software para o regulador bancário nacional, onde participei diretamente do projeto e adquiri uma valiosa experiência no setor bancário e nos requisitos específicos desse tipo de aplicação.
- Fui responsável pela implementação de Angular e Cypress em todos os projetos da empresa, garantindo testes automatizados eficientes e integração contínua. Além disso, contribuí para o desenvolvimento da arquitetura padrão, assegurando a escalabilidade das aplicações.

Engenheiro de Software Pleno • Jun 2022 - Ago 2024

• Eu escrevi um código bem estruturado e legível, alinhado ao guia de estilo, e entreguei um software ETL utilizado para a coleta de dados no sector de telecomunicações nacional, representando um marco significativo para a minha carreira.

Engenheiro de Software Junior • Fev 2021 — Jun 2022

• Participei do desenvolvimento do software para a unidade de monitoramento dos projetos do executivo, sendo responsável pela elaboração de relatórios na plataforma, que eram enviados diretamente para a presidência da república.

PAYWI

Programador frontend • Jan 2021 — Mar 2021

• Com minha experiência em front-end, contribuí para o desenvolvimento da startup, sendo responsável pela implementação do layout e desenvolvimento do código front-end.

IMOOLIVEIRA

Administrador de Sistema • Jul 2020 — Dez 2020

• Na organização IMO OLIVEIRA, que atua no sector imobiliário, fui responsável pela transformação digital, modernizando a empresa e mantendo o website, levando-a de uma estrutura arcaica para uma operação atual e eficiente

NAELPRI

Formador de Programação • Maio 2020 — Ago 2020

• Fui Formador de programação em diversas Linguagens linguagens de programação como: JavaScript, C# e SQL.

FORMAÇÃO ACADÊMICA

Engenharia Informática

Universidade Técnica de Angola • 2019-Actual

Frequento o 4º ano no curso de Engenharia Informática

Namíbia Business Innovation Institute

NUST Namibia • Set de 2024 — Out 2024

• English language and communication.

Colégio Santa Ana e Noesa

Ensino Médio • Jan 2016 — Dez 2018

Ensino Médio Concluído no curso de Ciências físicas e biológicas